臺灣桃園地方法院刑事判決　　　　　 　 94年度訴字第1119號
公　訴　人　臺灣桃園地方法院檢察署檢察官
被　　　告　乙○○
　　　　　　　　　　國民
指定辯護人　本院公設辯護人丙○○
　　　　　　　　　　　　　甲○.
上列被告因違反毒品危害防制條例案件，經檢察官提起公訴（93
年度毒偵字第4680號、94年度毒偵字第218號），本院以簡式審
判程序，並行協商程序，判決如下：
    主  文
乙○○連續施用第一級毒品，累犯，處有期徒刑捌月。扣案海洛
因壹包（淨重０‧０八公克，空包裝重０‧一九公克，人工鑑別
編號000000000號），沒收銷燬之；注射針筒參支，均
沒收。
    事實及理由
一、犯罪事實：本件犯罪事實更正補充為「自九十三年四月間某
    日起，至同年十一月二十五日止，於住處及如下查獲地點，
    施用第一級毒品海洛因多次」，餘均引用檢察官起訴書所載
    （如附件）。
二、證據：
（一）被告乙○○於本院審理中之自白，及與之相符之警詢、偵
      查訊問筆錄。
（二）昭信科技顧問股份有限公司濫用藥物陽性檢體檢驗報告、
      台北榮民總醫院臨床毒物科濫用藥物檢驗報告、法務部調
      查局調科壹字第000000000號鑑定通知書各一件
      。
（三）扣案海洛因一包（淨重０‧０八公克，空包裝重０‧一九
      公克，人工鑑別編號000000000號）、注射針筒
      三支。
三、本件經檢察官與被告於審判外達成協商之合意且被告已認罪
    ，其合意內容為：被告願受科刑範圍為有期徒刑八月。經查
    前述協商合意並無刑事訴訟法第四百五十五條之四第一項所
    列情形之一，檢察官聲請改依協商程序而為判決，本院爰不
    經言詞辯論，於協商合意範圍內為協商判決，合予敘明。
四、應適用之法條：刑事訴訟法第四百五十五條之四第二項、第
    四百五十五條之八，毒品危害防制條例第十條第一項、第十
    八條第一項前段，刑法第十一條前段、第五十六條、第四十
    七條、第三十八條第一項第二款、第三項。
五、附記事項：
（一）被告基於概括犯意，先後多次施用第一級毒品之行為，施
      用之時間接近且未曾中斷多時，所犯罪名相同，為連續犯
      ，以一罪論，並依刑法第五十六條之規定，加重其刑。未
      據起訴之部分，因與檢察官起訴且經本院認定有罪之部分
      ，有起訴不可分及審判不可分之關係，自為起訴效力所及
      ，且為本院所得審究。
（二）查被告曾因違反毒品危害防制條例案件，因施用第二級毒
      品安非他命案件，經強制戒治期滿，由臺灣桃園地方法院
      檢察署檢察官於九十年二月二十六日以九十年度戒偵字第
      一五一號為不起訴處分確定。復因施用第一級毒品海洛因
      案件，經執行強制戒治並由該署檢察官提起公訴，嗣經本
      院以九十年度訴字第一六二七號判決判處有期徒刑八月確
      定，強制戒治部分則於九十一年六月二十二日交付保護管
      束期滿執行完畢；徒刑部分於九十二年二月二十八日縮刑
      期滿執行完畢，是本件被告於有期徒刑執行完畢後，五年
      內再犯本件有期徒刑以上之罪，為累犯，應依刑法第四十
      七條之規定，加重其刑。
（三）扣案如主文所示之海洛因一包（淨重０‧０八公克，空包
      裝重０‧一九公克，人工鑑別編號000000000號
      ），其中海洛因包裝袋部分，因與毒品分離不易，或分離
      所需費用與該等物品之客觀價值顯不相當，均自應一體視
      為毒品部分，均屬修正後毒品危害防制條例第二條第二項
      第一款所明定之第一級毒品，為法律上禁止持有之違禁物
      ，應依修正後同條例第十八條第一項前段義務沒收之規定
      ，沒收銷燬之。本條項款採義務沒收之規定，且其效果除
      「沒收」外，尚有「銷燬」之規定，為刑法第三十八條第
      一項第一款之特別規定，爰不適用刑法第三十八條第一項
      第一款，而應適用本條項款之規定，宣告均沒收銷燬。扣
      案另有使用過之注射針筒三支，均為被告所有，為其供施
      用第一級毒品海洛因所用之物，惟按毒品危害防制條例第
      十八條第一項前段之規定，係承襲修正前肅清煙毒條第十
      二條之規定而來，該條及本條所謂「專」供施用毒品之器
      具，係指「專」以供施用毒品之器具為限，如該器具於日
      常生活中尚為被告用作為他項用途，即非此處所謂「專供
      」之範圍（大理院三年統字第一三九號亦同此見解）。查
      前述所扣押之注射針筒，雖可認為係供施用毒品所用之物
      ，惟依一般常情觀之，其等仍尚有其他用途，被告如不將
      之用於施用毒品之用途，亦堪想像，是尚難遽認其屬專供
      施用所得毒品之器具，應堪認定。須說明者，所謂「專供
      」概念必須嚴予界定之原因，尚因本條例第四條第四項對
      於製造專供施用毒品之器具者，另有處罰之規定，且該罪
      之刑罰更重於施用毒品之罪，如未予嚴格界定，恐將施用
      毒品者為便於施用，附帶的以吸管、針筒等物，自行製作
      簡便施用器具以利施用之行為，反不當地納入「專供施用
      毒品之器具」範圍內，造成主要之施用行為反被因便於施
      用之附屬製作行為所排除，而論以施用者製造器具之罪行
      ，處以更重之刑罰，不僅不當架空施用毒品罪刑之條文，
      使幾無適用之餘地，且將單純之施用者論以製造器具之罪
      刑，當非立法者之原意。是既非專供施用毒品之器具，即
      無法依據毒品危害防制條例第十八條第一項前段之規定，
      為沒收銷燬之宣告，惟其仍屬被告供犯罪所用之物，應依
      刑法第三十八條第一項第二款之規定，併宣告均沒收。
六、本判決除有刑事訴訟法第四百五十五條之四第一項第一款、
    第二款、第四款、第六款、第七款所定情形之一，或違反同
    條第二項規定者外，不得上訴。
七、如不服本件判決，且有前述得上訴之事由者，得自收受判決
    送達之日起十日內，向本院提出上訴書狀，上訴於第二審法
    院。
本案經檢察官林鈺雄到庭執行職務。
中    華    民    國    94    年    7    月    29     日
                            臺灣桃園地方法院刑事第六庭
                                法  官  錢  建  榮
以上正本證明與原本無異。
如不服本判決，應於判決送達後10日內向本院提出上訴狀（應附
繕本），上訴於臺灣高等法院。
  　　　　　　　　　　　　　　　書記官　劉  寶  霞
中    華    民    國    94    年    8    月     8     日
附件：起訴書一件。
附錄論罪科刑法條全文
毒品危害防制條例第10條
施用第一級毒品者，處 6 月以上 5 年以下有期徒刑。
施用第二級毒品者，處 3 年以下有期徒刑。
